臺灣彰化地方法院刑事判決　　　　　　　94年度交訴字第46號
公　訴　人　臺灣彰化地方法院檢察署檢察官
被　　　告　乙○○　男　36歲.
　　　　　　　　　　身分證統一.
　　　　　　　　　　住彰化縣二.
上列被告因過失致死等案件，經檢察官提起公訴 (94年度偵字第
2327號），本院裁定依簡式審判程序判決如下：
    主  文
乙○○因過失致人於死，累犯，處有期徒刑柒月。又駕駛動力交
通工具肇事，致人死亡而逃逸，累犯，處有期徒刑柒月。應執行
有期徒刑壹年。
    事  實
一、乙○○前於民國91年間因過失傷害案件，經台灣高等法院台
    中分院以91年度交上易字第1586號判處有期徒刑3月，於92
    年5月7日易科罰金執行完畢。仍不思警惕，於94年2月25日
    凌晨3時25分許，駕駛懸掛其兄洪金城所有之車牌號碼ＰＲ
    —3238號車牌之自用小客車（原車牌號碼為ＰＦ—7308號，
    業經註銷），沿彰化縣溪湖鎮○○路○段，由西往東方向行
    駛於內側車道，途經上開路段553號前時，本應注意當地行
    車速限為時速60公里，不得超速行駛，且汽車在同一車道行
    駛時，除擬超越前車外，後車應與前車之間保持隨時可以煞
    停之距離，並應注意車前狀況，隨時採取必要之安全措施，
    而依當時天候、路況、視距等情，又無不能注意之特別情事
    ，竟疏於注意，仍以時速80公里之速度駕車前行。乙○○前
    方適有甲○○駕駛搭載其妻丁○○之車牌號碼ＦＣ—8700號
    自用小貨車，沿同一車道行駛，乙○○欲超越該車而變換車
    道駛入慢車道之際，因車速過快又未保持安全距離，致其所
    駕駛之自用小客車左前方撞及甲○○所駕駛之自用小貨車右
    後方，甲○○因而失控衝往對向撞擊丙○○停放在路旁之車
    牌號碼ＨＭ—8325號自用小客車後，再衝撞電線桿，造成甲○○受有右腳骨折之傷害（過失傷害部分，未據告訴），丁○○則受有頭部外傷致顱腦損傷之致命傷害。乙○○在猛烈
    撞擊後已知悉肇事，惟非但未報警救護，並留於現場等候處
    理，反為逃避肇責，竟另行起意，不顧丁○○安危，即駕車
    逃逸，丁○○雖經送醫急救，仍於同日凌晨4時6分許不治死
    亡。嗣乙○○電請彰化縣田中鎮三友汽車修配場之人員修理
    其所駕駛之前開自用小客車修理時，始為警循線查獲。
二、案經彰化縣警察局溪湖分局報請臺灣彰化地方法院檢察署檢
    察官相驗後自動檢舉偵查起訴。
    理  由
一、上揭事實業據被告乙○○於本院審理時供認不諱，核與證人
    甲○○、丙○○、三友汽車修配場職員游一峰之證述情節相
    符，復有彰化縣警察局道路交通事故調查報告表、現場暨車
    損照片二十幀在卷可資佐證。被害人丁○○確係因本件交通
    事故受有如事實欄所示致命傷害不治死亡，業經臺灣彰化地
    方法院檢察署檢察官督同檢驗員相驗明確，製有勘驗筆錄、
    相驗屍體證明書及驗斷書在卷足憑。按行車速度，應依速限
    標誌或標線之規定。又汽車行駛時，駕駛人應注意車前狀況
    ，並隨時採取必要之安全措施。道路交通安全規則第93條第
    1項前段、第94條第3項定有明文。被告為領有駕駛執照之車
    輛駕駛人，前開交通規則為其應注意，而依肇事當時情形下
    ，殊無不能注意之情事。而本件肇事路段之時速限制為60公
    里，有前開道路交通調查報告表可憑，則被告駕車行駛至該
    時速限制60公里之路段時，在無不能注意之情形下，應依規
    定速限行車，以防止危險之發生，惟被告於車禍當時之時速
    為80公里，亦據被告坦認在卷；因此，本件車禍之發生，顯
    係被告於事故發生當時以80公里以上之時速超速行駛，超車
    不慎進而失控追撞同方向之甲○○駕駛之自小貨車，造成該
    車乘客丁○○受傷死亡。是被告就本件事故之發生應有重大
    過失，且被害人丁○○因本件車禍死亡，與被告之過失行為
    間，並有相當之因果關係。其次，依卷附照片所示，被告駕
    駛之自小客車左前角及引擎蓋在車禍後嚴重受損，是依被告
    自小客車受損之情形以觀，在車禍當時撞擊力道應極為強烈
    ，則被告在猛烈撞擊且車輛嚴重受損下，既已知悉發生車禍
    ，衡情理應知悉有撞到他人之可能，並應下車查看，亦斷無
    率然駕車離去之理，益足徵被告確有肇事逃逸之犯行。綜上
    所述，被告犯罪事證明確，其犯行堪以認定，應予依法論科
    。
二、核被告所為，因駕車之過失致被害人死亡部分，係犯刑法第
    276條第1項之過失致人於死罪；被告駕駛上開動力交通工具
    肇事，致被害人傷重死亡而逃逸部分，係犯同法第185條之4
    肇事逃逸罪。被告所犯上開2罪間，犯意各別，行為互殊，
    應予分論併罰。又被告曾如事實欄所述，受有期徒刑之執行
    完畢，有刑案資料查註紀錄表可參，5年內再犯有期徒刑以
    上之罪，為累犯，依刑法第47條規定加重其刑。爰審酌被告
    之過失程度不輕、本件車禍造成被害人死亡、家屬之傷痛程
    度；肇事後又逃逸，惡性非輕，惟事後坦承犯行，已與被害
    人家屬達成和解，有彰化縣永靖鄉調解委員會調解書在卷可
    參，深具悔意等一切情狀，分別量處如主文所示之刑，並定
    其應執行刑。
據上論結，應依刑事訴訟法第273條之1第1項、第299條第1項前
段，刑法第276條第1項、第185條之4、第47條、第51條第5款，
罰金罰鍰提高標準條例第1條前段，判決如主文。
本案經檢察官楊忠城到庭執行職務。
中　　華　　民　　國　　94　　年　　6 　　月　　17　　日
                        交通法庭    法  官   宋  恭  良
以上正本證明與原本無異。
如不服本判決，應於判決送達後10日內向本院提出上訴狀，上訴
於臺灣高等法院臺中分院 (須附繕本)。
告訴人或被害人對於判決如有不服具備理由請求檢察官上訴者，
其上訴期間之計算係以檢察官收受判決正本之日期為準。
中　　華　　民　　國　　94　　年　　6 　　月　　20　　日
                                    書記官   劉  玫  金
附錄法條
刑法第276條第1項
因過失致人於死者，處2年以下有期徒刑、拘役或2千元以下罰金
。
刑法第185條之4
駕駛動力交通工具肇事，致人死傷而逃逸者，處6月以上5年以下
有期徒刑。
